臺灣苗栗地方法院民事判決　九十年苗簡字第五九九號
　　原　　　告　　乙○○
　　被　　　告　　丙○○
　　兼訴訟代理人　甲○○
右當事人間，請求損害賠償事件，本判決如左：
    主    文
原告之訴駁回。
訴訟費用由原告負擔。
    事實及理由
一、兩造聲明及陳述要旨：
１、原告部分：一、聲明：（一）被告應給付原告新台幣（下同）二十六萬元，及自
    民國九十年二月十日起至清償日止，按年利率百分之五計付之利息。（二）訴訟
    費用由被告負擔。二、陳述：（一）伊於九十年二月九日下午三時許，駕駛車號
　　Ｑ八－一二五一號自用小客車搭載懷有身孕之妻，行經於台六線，在苗栗縣聯合
    技術學院大門口前等紅綠燈時，竟遭由被告丙○○、甲○○二人所駕駛之自用小
    客車由後方高速追撞，導致底盤及大樑嚴重受損，且因此事件伊與妻均憂慮腹中
    胎兒健康。被告二人事後未曾聞問，又於本院調解中泛稱伊浮報修理費詐騙錢財
    ，使伊名譽受損，爰依民法第一百八十四條第一項及第一百九十五條之規定，請
    求被告二人應給付共計二十六萬之損害賠償金額。
２、被告二人均經合法通知，未於言詞辯論其日到場，亦未提出書狀作任何聲明或陳
    述。
二、得心證之理由：
１、車損部分：
    按民法第一百八十四條侵權行為之損害賠償請求權，係以「有權利人」因第三人
　　故意或過失不法侵害其權利時為前提。經查：車號Ｑ八－一二五一號自用小客車
    之所有人為訴外人賴麗珠所有，而非原告所有，此亦為原告所自陳，此有汽車執
    照一紙在卷可稽。本院於九十一年一月十一日審理中，先後行使闡明權：「（問
    ：汽車所有人為何人？為何由你來告？）汽車是我媽媽賴麗珠的，因為當時開車
    的人是我，所以我認為我有權利來告。（問：有無辦法請你媽媽來告？）當時車
    輛確實是我在駕駛。我要求被告二人應該給付我二十六萬元」，足徵本院闡明義
    務已盡。本件原告既非所有權利人，又無任何主張權源為據，原告此部份之主張
    為無理由。
２、慰撫金部分：
    按民法第一百九十五條規定：不法侵害他人之身體、健康、名譽、自由、信用、
    隱私、貞操，或不法侵害其他人格法益而情節重大者者，被害人雖非財產上之損
    害，亦得請求賠償相當之金額；其名譽被侵害者，並得請求為回復名譽之適當處
    分。前項請求權，不得讓與或繼承。但以金額賠償之請求權，已依契約承諾或已
    起訴者，不在此限。前二項規定，於不法侵害他人基於父、母、子、女或配偶關
    係之身分法益而情節重大者，準用之。經查：本院就原告上開慰撫金之請求，命
    伊補正慰撫金之診斷證明書，胎兒健康是否受影響為論據，有九十年十一月六日
    送達證書記載一紙在卷可稽。然原告並未提出相關之資料供以明其實，從而本院
    無從認定，原告究係如何因車輛之追撞，肇致人格權受侵害或情節如何重大等情
    。另原告又以被告二人在調解時，因認為車損修復金額過高，而質疑原告灌水，
    所提出之單據不實在，亦侵害其名譽云云。然兩造在進行調解之過程中，就彼此
    之歸責事由、應負之責任範圍、金額之多寡及相關書面資料之單據，本就有相互
    質疑與討論之空間，以達相互讓步而定紛止爭，本院調解過程中雙方措詞或許有
    所不當，但亦僅止於兩造之陳述意見，並未達公然之程度，更難謂有詆毀他人名
    譽之犯意，與侵害名譽之構成要件並不相當，且如原告上開主張，即認被告侵害
    伊之名譽權，容有未合，應無理由。
三、結論：本件原告之訴，為無理由，並依民事訴訟法第三百八十五條第一項、第七
    十八條，判決如主文。
中　　　華　　　民　　　國　　九十一　　年　　　一　　　月　　二十五　　日
                                  臺灣苗栗地法院苗栗簡易庭
~B法　　　官　吳振富
右為正本，係照原本作成。
如對本判決上訴，須於判決送達後廿日內向本院提出上訴狀。
~B法院書記官　尤旗樟
中　　　華　　　民　　　國　　九十一　　年　　　一　　　月　　二十五　　日
